臺灣高雄地方法院刑事判決　　　　　　 94年度交簡上字第2號
上　訴　人
即　被　告　甲○○
右列上訴人因過失傷害案件，不服臺灣高雄地方法院高雄簡易庭
中華民國93年11月8 日93年度交簡字第2546號第一審簡易判決（
聲請簡易判決處刑案號：93年度偵字第8295號），提起上訴，本
院管轄之第二審合議庭判決如左：
    主  文
上訴駁回。
甲○○緩刑貳年。
    事  實
一、甲○○於民國93年12月1 日8 時25分許，騎乘車號XLN ─
    517 號重型機車，沿高雄市○○區○○街慢車道由北向南行
    駛，行經同街194 號前時，其本應注意在設有快慢車道分隔
    線之慢車道上，時速不得超過40公里及應隨時注意車前狀況
    ，並隨時採取必要之安全措施，且當時亦無不能注意之情事
    ；適告訴人乙○亦違規穿越道路，甲○○疏未注意車前狀況
    ，隨時採取必要安全措施，而以時速45至50公里之速度超速
    行駛，致撞擊乙○倒地而使其受有頭部外傷合併左側額頂顳
    葉硬腦膜下及蜘蛛膜下腔出血，左側顳葉腦出血、顏面及四
    肢多處擦傷之傷害。
二、案經乙○訴由高雄市政府警察局三民第二分局報請臺灣高雄
    地方法院檢察署檢察官偵查起訴。
    理  由
一、訊據上訴人即被告甲○○對於右揭過失傷害犯行坦承不諱，
    核與目擊證人王施來春於偵查中證述情節相符（被告於均未
    就此證據能力聲明異議，依刑事訴訟法第159 條之5 第2 項
    規定，應認有證據能力），並有現場圖、道路交通事故調查
    報告表及照片4 張在卷足稽。而告訴人因本件車禍受傷，亦
    有高雄榮民總醫院診斷證明書1 紙附卷可證。另經高雄市政
    府交通局車輛行車事故鑑定委員會鑑定結果，亦認被告超速
    行駛未注意車前狀況為肇事次因，而告訴人未靠邊行走為肇
    事主因，此亦有該委員會鑑定意見書1 份在卷可稽，是被告
    過失行為與告訴人受傷間具有相當因果關係，足認被告自白
    與事實相符。被告之過失傷害犯行，洵堪認定。本件事證明
    確，應依法論科。
二、核被告所為，係犯刑法第284 條第1 項前段之過失傷害罪。
    查被告並未考領有重型機車執照而駕駛重型機車，並肇致告
    訴人受傷，應依道路交通管理處罰條例第86條第1 項加重其
    刑。又被告於肇事後於警方尚不知何人犯罪前，即主動向據
    報前往處理之員警坦承肇事，並接受裁判等情，此有交通事
    故談話紀錄表2 份、原審刑案電話查詢登記表1 份在卷可按
    ，應依刑法第62條前段規定，應依法減輕其刑。刑之加減，
    先加後減。原審以被告本件罪證明確，因而適用道路交通管
    理處罰條例第86條第1 項，刑法第284 條第1 項前段、第62
    條前段、第41條第1 項前段，罰金罰鍰提高標準條例第1條
    前段、第2 規定，並爰審酌被告並無前科，素行良好，有臺
    灣高等法院被告全國前案紀錄表在卷可佐，犯後坦承犯行，
    且其前揭過失行為乃肇事次因，以及告訴人所受傷勢等一切
    情狀，量處有期徒刑4 月，並諭知易科罰金之折算標準，其
    認事用法，均無不合，量刑堪屬適當。被告原上訴意旨認量
    刑過重，而指摘原判決不當，尚無足取，為無理由。
三、惟被告於本院審理中已與告訴人成立調解，有本院鳳山簡易
    庭調解筆錄1 份在卷可佐，又查被告無前科紀錄，有臺灣高
    等法院被告全國前案紀錄表1 份在卷可按，渠僅因一時疏失
    ，偶罹刑典，事後坦承犯行，表示悔意，經此偵審程序及刑
    之宣告，當知所警惕，信無再犯之虞，本院認所宣告之刑以
    暫不執行為適當，爰併諭知緩刑2 年，以啟自新。
據上論結，應依刑事訴訟法第455 條之1 、第3 項、第368 條、
刑法第74條第1款，判決如主文。
中　　華　　民　　國　　94　　年　　4 　　月　　29　　日
                  交通法庭  審判長法　官  陳銘珠
                                  法  官  紀凱峰
                                  法  官  林瑋桓
以上正本證明與原本無異。
不得上訴。
中　　華　　民　　國　　94　　年　　4 　　月　　29　　日
                                書記官  謝群育
刑法第284條第1項前段
因過失傷害人者，處6 月以下有期徒刑、拘役或5 百元以下罰金
。
